臺灣新北地方法院板橋簡易庭民事裁定
111年度板聲字第215號
聲  請  人  吳柏漢  
相  對  人  均權精密股份有限公司

法定代理人  謝瑜銘  
上列聲請人因與相對人均權精密股份有限公司間確認本票債權不
存在事件，聲請停止執行，本院裁定如下：
    主  文
聲請人供擔保新臺幣貳萬玖仟零捌拾陸元後，本院一一一年度司
執字第一四○○七○號清償票款執行事件之強制執行程序，於本院
一一一年度板簡字第二四七九號確認本票債權不存在事件判決確
定、撤回或和解前應暫予停止。
    理  由
一、按強制執行法第18條第2項規定：「有回復原狀之聲請，或
    提起再審或異議之訴，或對於和解為繼續審判之請求，或提
    起宣告調解無效之訴、撤銷調解之訴，或對於許可強制執行
    之裁定提起抗告時，法院因必要情形或依聲請定相當並確實
    之擔保，得為停止強制執行之裁定。」又按法院依強制執行
    法第18條第2項定擔保金額而准許停止強制執行之裁定者，
    該項擔保係備供債權人因停止執行所受損害之賠償，其數額
    應依標的物停止執行後，債權人未能即時受償或利用該標的
    物所受之損害額，或其因另供擔保強制執行所受之損害額定
    之，非以標的物之價值或其債權額為依據（最高法院86年度
    台抗字第442號裁定意旨可資參照）。
二、聲請意旨略以：相對人以本院111年度司票字第5843號民事
    裁定為執行名義，聲請實施強制執行，請求執行債權金額為
    新臺幣（下同）161,587元，及自民國109年6月30日起至清
    償日止按週年利率6%計算之利息，暨執行費用1,293元，系
    爭執行事件經本院民事執行處於111年10月12日以新北院賢1
    11司執日字第140070號核發扣押命令，禁止聲請人收取對第
    三人聖鼎精密有限公司之薪資債權或為其他處分在案。惟聲
    請人已對相對人提起確認本票債權不存在，聲請人願供擔保
    ，請求在上開訴訟判決確定前停止系爭執行事件之強制執行
    程序等語。
三、經查，本院調取111年度板簡字第2479號確認本票債權不存
    在事件案卷及上開執行事件案卷查閱無誤，是聲請人聲請停
    止執行，於法有據，認聲請人之聲請為有理由，應予准許。
    本院審酌聲請人所提確認本票債權不存在，訴訟標的金額為
    161,587元，其訴訟標的價額未逾150萬元，屬於簡易訴訟案
    件，為不得上訴第三審之事件，參考各級法院辦案期限實施
    要點規定，簡易訴訟程序審判案件第一審及第二審之辦案期
    限分別為10個月、2年，加上裁判送達、上訴、分案等期間
    ，預估聲請人提起本案訴訟獲准停止執行，因而致相對人之
    執行延宕之期間約為3年，以之預估為聲請人獲准停止執行
    因而致相對人執行延宕之期間。次查，相對人於系爭執行事
    件中聲請執行之債權金額為161,587元，是以相對人因停止
    強制執行程序所可能蒙受之利息損失為29,086元（計算式16
    1,587×6%×3年=29,086，元以下四捨五入）。職是，本院衡
    酌聲請人聲請停止強制執行應供擔保之金額以29,086元為適
    當，爰酌定如主文所示之相當擔保金額，予以准許。
四、爰依強制執行法第18條第2項，裁定如主文。
中　　華　　民　　國　　111 　年　　10　　月　　21　　日
                      臺灣新北地方法院板橋簡易庭
                            法　官　許珮育
以上為正本係照原本作成。
如不服本裁定，應於送達後10日內，向本院提出抗告狀並表明抗
告理由，如於本裁定宣示後送達前提起抗告者，應於裁定送達後
10日內補提抗告理由書（須附繕本），並繳納抗告費新臺幣1,00
0元。
中　　華　　民　　國　　111 　年　　10　　月　　24　　日
                            書記官　吳昌穆